# IESUS AYARZA BARRENO

Lima, Perú - (51) 966-357-262 – jayarza1811@gmai.com linkedin.com/in/jesus-ayarza - jesudev.vercel.app

Desarrollador front-end con más de 2 años de experiencia en React.js y su ecosistema, creando aplicaciones web escalables y modulares que ofrecen soluciones de alta calidad.

Reactjs - Javascript - GIT TailwindCSS - Nextjs - Typescript CSS - SASS - Jest - Storybook

### **EXPERIENCIA LABORAL**

## Desarrollador frontEnd - Sector Aeronáutico SA, Perú

11/2022 - actualidad

- Colaboré en la maquetación e integración de APIs.
- o Creé una arquitectura basada en monorepo.
- o Integré pagos con IziPay.
- o Integré plugins de chatbots y mensajería.
- o Implementé un sistema de video en tiempo real similar a Google Meet.

# Desarrollador frontEnd - EDteam, Perú

09/2022 - 11/2022

- O Desarrollé el módulo "Plan Grupal" para la venta de cursos a empresas.
- o Implementé funcionalidades para la administración de usuarios y asignación de cursos.

### Desarrollador frontEnd – Retina RX, México

08/2022 - 09/2022

- o Migración y refactorización de un proyecto de php a reactjs el cual se optimizo la carga de la pagina
- o Integración de pago con IziPay.

### Desarrollador frontEnd – Consigue ventas EIRL, Perú

06/2021 - 02/2022

- O Colabore en el desarrollo de un sistema ERP empresarial.
- o Integración de APIS y maquetación web.

### **EDUCACIÓN**

Desarrollo de software - SENATI, Perú

06/2018 - 06/2022